# 请教陈版，上市公司披露以公允价值计量的资产和负债

提问人：chenyiwei 时间：2016-04-16 10:46:24
从这张表的运算关系来看，“计入权益的累计公允价值变动”似乎应当取本期发生额，但不扣除递延所得税负债影响。因为这张表更多地是从金融资产的计量角度而言的。

回答人：chenyiwei
从这张表的运算关系来看，“计入权益的累计公允价值变动”似乎应当取本期发生额，但不扣除递延所得税负债影响。因为这张表更多地是从金融资产的计量角度而言的。